【裁判字號】    97,訴,1439
【裁判日期】    980123
【裁判案由】    違反毒品危害防制條例
【裁判全文】
臺灣雲林地方法院刑事判決              97年度訴字第1439號
公  訴  人  臺灣雲林地方法院檢察署檢察官
被      告  甲○○
上列被告因違反毒品危害防制條例案件，經檢察官提起公訴（97
年度毒偵字第1681、1855號），本院於準備程序進行中，因被告
就被訴事實為有罪之陳述，經告知簡式審判程序意旨，並聽取公
訴人及被告之意見後，本院合議庭裁定由受命法官獨任依簡式審
判程序審理，判決如下：
    主  文
甲○○施用第一級毒品，累犯，處有期徒刑壹年。又施用第一級
毒品，累犯，處有期徒刑壹年。應執行有期徒刑壹年捌月。
    事  實
一、甲○○前因施用毒品案件，經本院以88年度毒聲字第166 號
    裁定送觀察、勒戒後，認有繼續施用毒品傾向，由本院以88
    年度毒聲字第301 號裁定令入戒治處所施以強制戒治，於民
    國89年8 月23日執行強制戒治完畢，由臺灣雲林地方法院檢
    察署檢察官以89年度戒毒偵字第123 號為不起訴處分確定；
    又因施用毒品案件，經本院以91年度毒聲字第66號裁定令入
    戒治處所施以強制戒治，期間經評定為合格，復由本院以91
    年度毒聲字第592 號裁定停止戒治，所餘戒治期間命付保護
    管束，復經本院撤銷停止戒治，於92年4 月25日執行強制戒
    治完畢釋放，所涉施用毒品罪部分，經臺灣嘉義地方法院以
    91年度訴字第244 號判處應執行有期徒刑1 年8 月確定；其
    於上開強制戒治執行完畢後5 年內，復於92年5 月29日起至
    同年6 月底某日止，因施用毒品案件，經本院以92年度訴字
    第539 號判處應執行有期徒刑1 年4 月確定，上開2 罪經接
    續執行，於95年10月13日假釋出監，甲○○於假釋期間，因
    詐欺、竊盜等案件，經本院各以95年度港簡字第374 號、96
    年度港簡字第10號判處有期徒刑6 月、4 月確定，並由本院
    撤銷前開假釋，連同執行殘刑10月28日及經裁定減刑後，於
    96年11月30日執行完畢。
二、甲○○竟仍不知警惕，基於施用第一級毒品之個別犯意，於
    97年8 月28日中午某時許及同年11月3 日下午2 時許，均在
    雲林縣水林鄉灣西村後湖10號住處，以將海洛因摻入香菸內
    吸食之方式，分別施用第一級毒品海洛因各1 次。嗣為警於
    97年9 月1 日下午5 時25分許、同年11月5 日11時30分許，
    各在雲林縣水林鄉大山村大山25之12號、雲林縣四湖鄉○○
    村○○路25號之1 查獲，並均採尿送驗呈嗎啡陽性反應，始
    悉上情。
三、案經雲林縣警察局北港分局、台西分局報告臺灣雲林地方法
    院檢察署檢察官偵查起訴。
    理  由
一、本案被告甲○○所犯係死刑、無期徒刑、最輕本刑為3 年以
    上有期徒刑以外之罪，其於準備程序就前揭被訴事實為有罪
    之陳述，經受命法官告知簡式審判程序之旨，並聽取其與公
    訴人之意見後，本院認無不得或不宜改依簡式審判程序進行
    之情事，依刑事訴訟法第273 條之1 第1 項、第284 條之1
    規定，裁定由受命法官獨任進行簡式審判程序。
二、上揭犯罪事實，業據被告於本院審理時坦承不諱，而被告於
    97年9 月1 日、97年11月5 日經警查獲時所採集之尿液送驗
    結果，均呈嗎啡陽性反應乙節，此有台灣檢驗科技股份有限
    公司97年9 月10日、97年11月19日報告編號KＺ000000000000
    號、KH2008B0000000號濫用藥物尿液檢驗報告各1 紙在卷足
    憑，足認被告上開自白與事實相符，堪採為認定被告犯罪之
    證據，是其確有施用第一級毒品2 次之犯行無訛。
三、按犯毒品危害防制條例第10條施用第一、二級毒品之罪者，
    檢察官應聲請法院裁定，令被告入勒戒處所觀察、勒戒，經
    觀察、勒戒後，檢察官依據勒戒處分之陳報，認受觀察、勒
    戒人無繼續施用毒品傾向者，應即釋放，並為不起訴之處分
    ；認受觀察、勒戒人有繼續施用毒品之傾向者，檢察官應聲
    請法院裁定令入戒治處所強制戒治，其期間為6 個月以上，
    至無繼續強制戒治之必要為止，但最長不得逾1 年，強制戒
    治期滿，應即釋放，由檢察官為不起訴之處分。觀察、勒戒
    或強制戒治執行完畢釋放後，5 年內再犯第10條之罪者，應
    依一般刑事訴訟程序予以起訴論罪科刑，此觀諸毒品危害防
    制條例第20條第1 項、第2 項、第23條第1 項、第2 項規定
    自明。而被告若於5 年內已再犯，經依法追訴處罰，縱其第
    3 次（或第3 次以上）再度施用毒品之時間，在初犯經觀察
    、勒戒或強制戒治執行完畢釋放5 年以後，已不合於「5 年
    後再犯」之規定，且因已於「5 年內再犯」，顯見其再犯率
    甚高，原實施觀察、勒戒或強制戒治，已無法收其實效，即
    應依該條例第10條處罰（最高法院95年第7 次刑事庭會議決
    定可資參照）。而本案被告前因施用毒品案件，經本院以88
    年度毒聲字第166 號裁定送觀察、勒戒後，認有繼續施用毒
    品傾向，由本院以88年度毒聲字第301 號裁定令入戒治處所
    施以強制戒治，於89年8 月23日執行強制戒治完畢，由臺灣
    雲林地方法院檢察署檢察官以89年度戒毒偵字第123 號為不
    起訴處分確定；又因施用毒品案件，經本院以91年度毒聲字
    第66號裁定令入戒治處所施以強制戒治，期間經評定為合格
    ，復由本院以91年度毒聲字第592 號裁定停止戒治，所餘戒
    治期間命付保護管束，復經本院撤銷停止戒治，於92年4 月
    25日執行強制戒治完畢釋放，所涉施用毒品罪部分，經臺灣
    嘉義地方法院以91年度訴字第244 號判處應執行有期徒刑1
    年8 月確定；其於上開強制戒治執行完畢後5 年內，復於92
    年5 月29日起至同年6 月底某日止，因施用毒品案件，經本
    院以92年度訴字第539 號判處應執行有期徒刑1 年4 月確定
    ，有臺灣高等法院被告前案紀錄表1 份在卷可考，則被告再
    犯本案施用毒品犯行之時間，雖在前次強制戒治執行完畢之
    5 年後，惟其既已於5 年內再犯，依前揭說明，仍應依法予
    以論罪科刑。
四、論罪科刑之理由：
  (一)核被告2 次施用海洛因之所為，均係犯毒品危害防制條例第
    10條第1 項之施用第一級毒品罪。其持有海洛因之低度行為
    ，為施用之高度行為所吸收，不另論罪。
  (二)被告所犯上開2 罪，犯意各別，應分論併罰。
  (三)被告前因違反毒品危害防制條例案件，經臺灣嘉義地方法院
    以91年度訴字第244 號判處應執行有期徒刑1 年8 月確定；
    又因違反毒品危害防制條例案件，經本院以92年度訴字第53
    9 號判處應執行有期徒刑1 年4 月確定，上開2 罪經接續執
    行，於95年10月13日假釋出監，被告於假釋期間，因詐欺、
    竊盜等案件，經本院各以95年度港簡字第374 號、96年度港
    簡字第10號判處有期徒刑6 月、4 月確定，並由本院撤銷前
    開假釋，連同執行殘刑10月28日及經裁定減刑後，於96年11
    月30日執行完畢，有前揭臺灣高等法院被告前案紀錄表可按
    ，其受有期徒刑執行完畢後，5 年內故意再犯均為有期徒刑
    以上之本罪，為累犯，均依刑法第47條第1 項規定，加重其
    刑。
  (四)本院審酌被告前因施用毒品案件，經觀察、勒戒、強制戒治
    及判刑確定後，仍未戒絕毒品，再犯本案施用毒品罪，顯見
    其意志不堅，有失政府制定毒品危害防制條例之立法美意，
    惟念其施用毒品之次數，及該行為乃自戕一己之身體健康，
    尚未害及他人，犯後亦坦承犯行，態度尚可等一切情狀，各
    量處如主文所示之刑，並定其應執行之刑。
據上論斷，應依刑事訴訟法273 條之1 第1 項、第299 條第1 項
前段，毒品危害防制條例第10條第1 項，刑法第11條前段、第47
條第1 項、第51條第5 款，判決如主文。
本案經檢察官陳靜慧到庭執行職務。
中    華    民    國    98    年    1     月    23    日
                  刑事第四庭    法  官  曾鴻文
以上正本證明與原本無異。
如不服本判決應於收受判決後10日內向本院提出上訴書狀，並應
敘述具體理由；其未敘述上訴理由者，應於上訴期間屆滿後20日
內向本院補提理由書（均須按他造當事人之人數附繕本）。「切
勿逕送上級法院」。
                                書記官  顏錦清
中    華    民    國    98    年    1     月    23    日
附錄本案論罪科刑法條全文：
毒品危害防制條例第10條第1項
施用第一級毒品者，處 6 月以上 5 年以下有期徒刑。


司法院資訊處製作；財團法人民間司法改革基金會備份。
